【裁判字號】    98,交抗,1010
【裁判日期】    980331
【裁判案由】    違反道路交通管理處罰條例
【裁判全文】
臺灣高等法院刑事裁定                98年度交抗字第1010號
抗  告  人
即受處分人  甲○○
上列抗告人因違反道路交通管理處罰條例案件，不服臺灣台北地
方法院，中華民國98年3月6日所為更正裁定（98年度交聲字第43
8號），提起抗告，本院裁定如下：
    主  文
抗告駁回。
    理  由
一、抗告意旨略以：伊因違反道路交通管理處罰條例事件，前曾
    對臺北市交通事件裁決所於民國九十八年二月二日所為之處
    分（原處分案號：北市裁罰字第裁二二一一AD四九六七三二
    號），聲明異議，嗣經臺灣台北地方法院於九十八年二月二
    十日以九十八年度交聲字第四三八號裁定異議駁回，伊於同
    年三月十七日收受更正裁定正本，伊不服該裁定，特於法定
    期間內提起抗告。又伊實地拍攝之四張現場照片顯示，本車
    停放之左前方面山壁處，地面為黃土所覆蓋，無法判別地上
    有黃線或紅線標示，乃原審採信原處分機關所指「卷附採證
    照片，受處分人所停放之上揭車輛車頭右側，確繪有黃實線
    ，該黃實線雖稍有斑駁，但仍清晰可辨，且該黃實線，自該
    車右前車頭處一直向右延伸，乃連續不間斷之黃實線，一般
    人自客觀上判斷，均不致產生誤認」等情，顯有違誤，伊難
    甘服，為明真相，伊願與停管處承辦人員，當面對質云云。
二、按判決有誤寫、誤算，或其類此之顯然錯誤者，或其正本與
    原本不符者，法院得以裁定更正之，民事訴訟法第二百三十
    二條第一項定有明文。上開規定，依司法院大法官會議釋字
    第四三號解釋，於刑事訴訟法準用之。經查，本件原審法院
    九十八年二月二十日所為裁定之正本理由欄關於「車牌號碼
    八九－六六一一號自用小客車」之記載，顯與原本所載「車
    牌號碼『Ｂ』九－六六一一號自小客車」不符，惟此並不影
    響於全案情節與裁定本旨，是原審於九十八年三月六日所為
    更正之裁定，於法並無不合。至抗告人即受處分人甲○○雖
    主張該標線不清，並請求與承辦人員對質云云，然因原審法
    院九十八年二月二十日所為之九十八年度交聲字第四三八號
    駁回受處分人異議之裁定，已於同年三月二日送達受處分人
    ，五日之抗告期間算至同年月九日屆滿（末日適逢週六，順
    延二日），因抗告人未提起抗告而告確定，本件即無由審酌
    抗告人是否能判別地上有黃線或紅線標示之實體部分。綜上
    所述，本件抗告，應認無理由，予以駁回。
據上論結，應依道路交通管理處罰條例第八十九條，道路交通案
件處理辦法第二十六條，刑事訴訟法第四百十二條，裁定如主文
。
中    華    民    國    98    年    3     月    31    日
                  刑事第十八庭審判長法  官  吳鴻章
                                    法  官  周政達
                                    法  官  徐昌錦
以上正本證明與原本無異。
不得再抗告。
                                    書記官  王韻雅
中    華    民    國    98    年    3     月    31    日


司法院資訊處製作；財團法人民間司法改革基金會備份。
